臺灣臺中地方法院刑事判決
111年度交簡上字第114號
上  訴  人  臺灣臺中地方檢察署檢察官
被      告  嚴和涼



上訴人因被告所犯公共危險案件，不服本院中華民國111年2月25
日111年度中交簡字第282號刑事簡易判決（聲請簡易判決處刑案
號：111年度速偵字第620號），提起上訴，本院管轄之第二審合
議庭判決如下： 
    主    文
原判決撤銷。
嚴和涼吐氣所含酒精濃度達每公升零點二五毫克以上而駕駛動力
交通工具，處有期徒刑參月，如易科罰金，以新臺幣壹仟元折算
壹日。
    犯罪事實
一、嚴和涼自民國111年2月4日18時許起至同日18時30分許止，
    在臺中市○○區○○街00巷0號住處內飲用高粱酒後，於同日21
    時10分許酒精尚未消退，竟基於酒後駕駛動力交通工具之犯
    意，騎乘車號000-000號普通重型機車上路。嗣於同日21時2
    0分許，行經臺中市東區振興路與東英路交岔路口附近，為
    在該處執行取締酒駕勤務之員警攔查，發現其身上酒味甚濃
    ，遂對其施以吐氣酒精濃度測試，於同日21時29分許，測得
    其吐氣所含酒精濃度值為每公升0.69毫克，而查悉上情。
二、案經臺中市政府警察局第三分局報告臺灣臺中地方檢察署檢
    察官偵查後聲請簡易判決處刑。
    理    由
一、證據能力部分：
    按被告以外之人於審判外之言詞或書面陳述，除法律有規定
    者外，不得作為證據；被告以外之人於審判外之陳述，雖不
    符合刑事訴訟法第159條之1至第159條之4之規定，但經當事
    人於審判程序同意作為證據，法院審酌該言詞陳述或書面陳
    述作成時之情況，認為適當者，亦得為證據。當事人、代理
    人或辯護人於法院調查證據時，知有第159條第1項不得為證
    據之情形，而未於言詞辯論終結前聲明異議者，視為有前項
    之同意，刑事訴訟法第159條第1項、第159條之5定有明文。
    查本件判決認定犯罪事實所引用之被告嚴和涼以外之人於審
    判外之陳述，檢察官及被告迄至言詞辯論終結前均未聲明異
    議，且經本院審酌該等證據資料製作時之情況，並無違法不
    當及證明力明顯過低之瑕疵，堪認作為證據應屬適當，依上
    開規定，均具有證據能力。至於不具供述性之非供述證據，
    並無傳聞法則之適用，該等證據既無證據證明係公務員違背
    法定程序所取得，復經本院踐行調查證據程序，且與本案具
    有關聯性，亦均有證據能力。
二、認定犯罪事實之證據及理由：
    上揭犯罪事實，業據被告嚴和涼於警詢、偵查中與本院審理
    時均坦承不諱（見速偵卷第33至37、71至72頁，本院交簡上
    卷第37、38頁），並有員警偵辦刑案職務報告書、當事人酒
    精測定紀錄表、公路監理閘門系統-證號查詢機車駕駛人資
    料、車號查詢車籍資料、臺中市政府警察局舉發違反道路交
    通管理事件通知單影本等資料在卷可稽（見速偵卷第29、41
    、53、55、47頁），上開補強證據足以擔保被告前開任意性
    自白之真實性，核與事實相符，本件事證明確，被告犯行已
    堪認定，應予依法論科。
三、核被告所為，係犯刑法第185條之3第1項第1款之吐氣所含酒
    精濃度達每公升0.25毫克以上而駕駛動力交通工具罪。
四、撤銷改判之理由：
　㈠檢察官上訴意旨略以：按刑法第185條之3規定係於111年1月3
    0日修正施行，本件被告犯行係於上開法律修正後之111年2
    月4日，應逕適用修正後之新法論罪，無庸為新舊法之比較
    ，乃原審竟審酌為該法新舊法條之比較，並適用修正前之舊
    法論罪，適用法律似有違誤，爰依刑事訴訟法第344條第1項
    、第455條之1第1項提起上訴，請撤銷原判決，另為適當之
    判決等語。
　㈡經查，被告實施本件公共危險犯行之時間為111年2月4日，其
    所應適用之刑法第185條之3規定，係於111年1月28日修正公
    布，並自同年月30日施行生效，是被告犯行係於上開法條修
    正後所實施，自應適用修正後之新法論罪，實無庸為新舊法
    之比較，更不得適用非屬行為時之修正前舊法規定，檢察官
    之上訴為有理由，原審判決既有上開可議之處，即屬無可維
    持，自應由本院撤銷原判決，加以改判。　
五、爰以行為人之責任為基礎，審酌被告明知酒精成分對人之意
    識能力具有不良影響，酒後騎乘機車對一般往來之公眾及駕
    駛人自身皆具有高度危險性，既漠視自己安危，尤枉顧公眾
    安全，而於服用酒類後，其呼氣酒精濃度達每公升0.69毫克
    ，已處於不能安全駕駛動力交通工具之狀態仍騎乘機車，嚴
    重危害行車安全，且前於96年間已有公共危險之前科；惟慮
    被告犯後坦承酒後騎車，態度尚稱良好，兼衡其自述國中肄
    業之教育程度、未婚、父母均已去世、與姪子一起居住、擔
    任臨時工、經濟狀況尚可等語（見本院交簡上卷第30頁），
    暨其犯罪動機、目的、手段、犯罪所生之危害等一切情狀，
    量處如主文所示之刑，並諭知易科罰金之折算標準。
據上論斷，應依刑事訴訟法第455條之1第1項、第3項、第369條
第1項前段、第364條、第299條第1項前段，刑法第185條之3第1 
項第1款、第41條第1項前段，刑法施行法第1條之1第1項，判決
如主文。
本案經檢察官蔡仲雍聲請簡易判決處刑、提起上訴，檢察官蔣得
龍到庭執行職務。 　　
中　　華　　民　　國　　111 　年　　6 　　月　　20　　日
            刑事第九庭  審判長  法  官  陳培維
　　　　　　　　　              法  官  陳怡珊
　　　　　　　　　              法  官  彭國能
以上正本證明與原本無異。
不得上訴。
                                書記官  陳宇萱
中　　華　　民　　國　　111 　年　　6 　　月　　20　　日
附錄本案論罪科刑所犯法條
中華民國刑法第185條之3第1項第1款
駕駛動力交通工具而有下列情形之一者，處3年以下有期徒刑，
得併科30萬元以下罰金：
一、吐氣所含酒精濃度達每公升零點二五毫克或血液中酒精濃度
    達百分之零點零五以上。